【裁判字號】    97,審訴,947
【裁判日期】    970826
【裁判案由】    毒品危害防制條例
【裁判全文】
臺灣高雄地方法院刑事判決             97年度審訴字第947號
公  訴  人  臺灣高雄地方法院檢察署檢察官
被      告  甲○○
                    （另案
上列被告因毒品危害防制條例案件，經檢察官追加起訴（97年度
毒偵字第1824號），本院判決如下：
    主  文
本件公訴不受理。
    理  由
一、追加起訴意旨略以：被告甲○○基於施用第一級毒品之犯意
    ，於民國96年12月6 日下午5 、6 時許，在高雄縣長庚醫院
    旁之大埤路上，施用第一級毒品海洛因，嗣經警方於同年12
    月8 日下午5 時25分許，依列管毒品人口通知甲○○前往高
    雄縣鳳山市○○路○段188 號忠孝派出所採尿送驗後，其尿
    液呈第一級毒品可待因及嗎啡陽性反應，認被告涉犯毒品危
    害防制條例第10條第1 項之施用第一級毒品罪。
二、按已經提起公訴之案件，在同一法院重行起訴者，應諭知不
    受理之判決，並得不經言詞辯論為之，刑事訴訟法第303 條
    第2 款、第307 條分別定有明文。
三、查被告基於施用第一級毒品海洛因之犯意，於96年12月6 日
    下午5 時許，在高雄縣鳥松鄉○○路123 號高雄長庚醫院外
    ，以將海洛因摻入香菸內方式，施用第一級毒品海洛因1 次
    ，於同年月8 日上午8 時45分許，在上開高雄長庚醫院7C51
    A 病床上為警查獲，並扣得第一級毒品海洛因1 包（驗後淨
    重1.62公克）及其所有預備供施用第一級毒品所用之注射針
    筒1 支等犯行，經檢察官以96年度毒偵字第333 號提起公訴
    ，於97年2 月19日繫屬本院，由本院97年度審訴字第219 號
    案件審理中（前案）等情，有該案之起訴書、本院院內索引
    卡及臺灣高等法院被告前案紀錄表在卷可憑。惟檢察官就與
    上開先繫屬於本院97年度審訴字第219 號案件（前案）為同
    一案件之犯罪事實，重行向本院追加起訴，於97年3 月28日
    繫屬本院，有臺灣高雄地方法院檢察署移送函及本院收案戳
    章在卷可按，雖本案（後案）檢察官追加起訴被告施用毒品
    之時間為「96年12月6 日下午5 、6 時許」，與前案施用毒
    品時間「96年12月6 日下午5 許」稍有不同，然查：被告係
    於96年12月6 日下午5 時許，在高雄縣鳥松鄉○○路123 號
    高雄長庚醫院外施用第一級毒品海洛因1 次，於同年月8 日
    上午8 時45分許在上開高雄長庚醫院7C51A 病床上為警查獲
    ，於同日16時許在高雄縣政府警察局仁武分局為警採尿送驗
    （檢體編號470 ，即前案），於同日14時45分許製作完警詢
    筆錄後，尚未再施用毒品之際，復於同（8） 日下午5 時25
    許，因其係列管之毒品人口，經警再次採尿送驗（檢體編號
    13249 號，即後案），並於當日晚上被移送至臺灣高雄地方
    法院檢察署等情，業據被告供述明確，並有被告歷次警詢筆
    錄、偵訊筆錄及相關採尿送驗資料在卷可稽，且被告先後為
    警採尿送驗之可待因濃度依序為18000 （檢體編號470） 及
    1145（檢體編號13249） 等情，有臺灣檢驗科技股份有限公
    司濫用藥物尿液檢驗報告及正修科技大學超微量研究科技中
    心檢驗報告在卷足憑，由尿液所含可待因濃度數值逐漸降低
    觀之，足認被告辯稱本件後案與前案均係同一次施用毒品犯
    行等情，應可採信，前後兩案確屬同一案件。本件追加起訴
    既繫屬在後，即不得審判，爰不經言詞辯論，逕為諭知不受
    理之判決。
四、據上論斷，應依刑事訴訟法第303 條第2 款、第307 條，判
    決如主文。
中    華    民    國    97    年    8     月    26    日
                  刑事第七庭  審判長法  官   李淑惠
                                    法  官   陳君杰
                                    法  官   唐照明
以上正本證明與原本無異。
如不服本判決，應於送達後10日內向本院提出上訴狀。
中    華    民    國    97    年    8     月    26    日
                                    書記官   許珈綺


司法院資訊處製作；財團法人民間司法改革基金會備份。
